【裁判字號】    89,易,1186
【裁判日期】    890727
【裁判案由】    竊盜
【裁判全文】
臺灣桃園地方法院刑事判決                        八十九年度易字第一一八六號
    公  訴  人  臺灣桃園地方法院檢察署檢察官
    被      告  乙○○
右列被告因竊盜案件，經檢察官提起公訴（八十九年度偵緝字第二七六號），本院判
決如左：
    主    文
乙○○共同攜帶兇器踰越牆垣毀壞門扇於夜間侵入住宅竊盜，累犯，處有期徒刑壹年
貳月。
    事    實
一、乙○○前於民國八十年間因竊盜案件，經臺灣板橋地方法院判處有期徒刑四月確
    定，於八十一年二月二十六日執行完畢，又於八十二年間亦因竊盜案件，經臺灣
    板橋地方法院判處有期徒刑七月確定，於八十三年八月八日執行完畢，復於八十
    四年間再因竊盜案件，經臺灣板橋地方法院判處有期徒刑五月，甫於八十六年四
    月九日執行完畢，再於八十七年十二月間，因竊盜案件，經本院於八十八年二月
    十二日判處有期徒刑七月，因逃匿通緝而未執行，詎猶不知悔改，與李清志（由
    檢察官另案起訴）基於意圖為自己不法所有之犯意聯絡，於八十八年五月十七日
    凌晨一時許，攜帶現場附近所拾取，客觀上具殺傷力可為兇器使用之鐵管、鐵撬
    各一支，以踰越牆垣而侵入甲○○所有位於桃園縣八德市○○路七０七號之住宅
    ，竊取內有新台幣（下同）三千餘元之撲滿二個、化粧品一批及手錶一支，並持
    鐵管、鐵撬，將該址三樓樓梯鐵門破壞，隨即將置於該處製作食品機器用之馬達
    三具、電線三絪、銅片一片、鐵片一片等重物及防身噴霧器三具搬至一樓鐵捲門
    旁，相約當日晚上再來搬取，僅將得手之撲滿二個、化粧品一批及手錶一支攜走
    朋分，同日二十三時三十分許，二人接續上開犯意聯絡，駕駛併裝三輪車至上址
    ，推由乙○○在外把風，李清志踰越牆垣欲開啟一樓鐵捲門搬取所竊物品時，因
    鐵捲門被鎖，知事跡敗露，乃倉惶駕駛三輪車逃逸，經甲○○發覺在後追趕並報
    警，於十八日零時二十分許，在桃園縣八德市○○路與榮興路旁菜園內查獲李清
    江，取出現金三百二十四元，並扣得鐵管、鐵撬各一支，而乙○○則趁黑逃逸。
二、案經甲○○訴由桃園縣警察局八德分局報請臺灣桃園地方法院檢察署檢察官偵查
    起訴。
    理    由
一、訊據被告乙○○對於右揭時、地與另案被告李清江共同至上址行竊之事實，固坦
    承不諱，惟辯稱前後二次伊均僅在外把風，並未進入室內行竊云云，惟查，右揭
    事實業據另案被告李清江於警訊、偵查時坦承不諱，核與告訴人甲○○之指訴情
    節相符，並有贓物領據一紙及鐵管、鐵撬各一支扣案可稽，所辯並無可採，犯行
    洵堪認定，應予依法論科。
二、核被告乙○○於夜間攜帶客觀上具殺傷力可為兇器使用之鐵管、鐵撬踰越牆垣毀
    壞門扇侵入住宅竊盜，所為係犯刑法第三百二十一條第一項第一、二、三款之加
    重竊盜罪，被告乙○○與另案被告李清江間，有犯意聯絡與行為分擔，均為共同
    正犯，又被告乙○○與另案被告李清江，共同出於單一之竊盜犯意，雖有分次搬
    取竊贓之行為，然其行為應屬在時間與空間密接之情狀下，接續的侵害同一法益
    ，實現同一構成要件，應屬實質上一罪之接續犯，公訴人認屬連續犯，尚有誤會
    。被告乙○○有如事實欄所載之前案科刑執行情形，其於刑之執行完畢後，五年
    內再犯本件有期徒刑以上之罪，為累犯，應依刑法第四十七條規定，加重其刑。
    爰審酌被告正值青壯年，不思努力工作，以正當方法獲取生活所需，累以竊盜方
    式為之，顯見惡性非輕，及審酌犯罪之手段、所生危害，及犯罪後坦承犯行等一
    切情狀，量處如主文所示之刑。扣案鐵管、鐵撬各一支為被告李清江在現場所拾
    獲，非屬被告所有供犯罪所用之物，自不得宣告沒收，併予敘明。
據上論斷，應依刑事訴訟法第二百九十九條第一項前段，刑法第二十八條、第三百二
十一條第一項第一、二、三款、第四十七條，罰金罰鍰提高標準條例第一條前段，判
決如主文。
本案經檢察官呂理銘到庭執行職務。
中      華      民      國      八十九    年    七      月    二十七    日
                                臺灣桃園地方法院刑事第一庭
                                    法  官  黃  斯  偉
右正本證明與原本無異。
如不服本判決，應於判決送達後十日內向本院提出上訴狀( 應附繕本 )，上訴於
臺灣高等法院。
                                    書記官  薛  淑  玲
中      華      民      國      八十九    年    七      月    三十一    日
附論罪科刑依據之法條：
刑法第三百二十一條
犯竊盜罪而有左列情形之一者，處六月以上五年以下有期徒刑：
一、於夜間侵入住宅或有人居住之建築物、船艦或隱匿其內而犯之者。
二、毀越門扇、牆垣或其他安全設備而犯之者。
三、攜帶兇器而犯之者。
四、結夥三人以上而犯之者。
五、乘火災、水災或其他災害之際而犯之者。
六、在車站或埠頭而犯之者。
前項之未遂犯罰之。


司法院資訊處製作；財團法人民間司法改革基金會備份。
